臺灣桃園地方法院刑事判決
111年度原簡上字第11號
上  訴  人  臺灣桃園地方檢察署檢察官 
被      告  王清楓


指定辯護人  本院公設辯護人王暐凱  
上列上訴人因被告侮辱罪案件，不服本院於民國111 年3 月3日
所為111 年度審原簡字第23號第一審刑事簡易判決（起訴案號：
110 年度偵字第35319 號），提起上訴，本院管轄之第二審合議
庭判決如下：
    主  文
上訴駁回。
    事實及理由
一、本案經本院管轄之第二審合議庭審理結果，認原審以被告王
    清楓犯公然侮辱罪，處罰金新臺幣（下同）6,000元，如易
    服勞役，以1,000元折算1日，經核其認事用法及量刑均無不
    當，應予維持，均引用原審刑事簡易判決書記載之事實、證
    據及理由（含其所引用之起訴書，如附件）。
二、檢察官上訴意旨略以：被告王清楓與告訴人王冠廷固於本案
    原審審理時達成調解，惟被告未遵期履行，顯難認有悔意，
    原審判決宣告之罰金刑6,000元，如易服勞役，以1,000元折
    算1日，僅相當於拘役6日，兩相衡酌，難認符罪刑相當原則
    ，原審判決既有上開違失，應予撤銷，另為適法之裁判等語
    。
三、按法官於有罪判決如何量處罪刑，為實體法賦予審理法官裁
    量之刑罰權事項，法官行使此項裁量權，自得依據個案情節
    ，參酌刑法第57條所定各款犯罪情狀之規定，於法定刑度內
    量處被告罪刑；除有逾越該罪法定刑或法定要件，或未能符
    合法規範體系及目的，或未遵守一般經驗及論理法則，或顯
    然逾越裁量，或濫用裁量等違法情事之外，自不得任意指摘
    其量刑違法（最高法院80年台非字第473 號、75年台上字第
    7033號、72年台上字第6696號、72年台上字第3647號判例參
    照）。準此，法官量刑，如非有上揭明顯違法之情事，自不
    得擅加指摘其違法或不當。原審經審理結果，認被告係犯刑
    法第309條第1項公然侮辱罪事證明確，並審酌被告智識思慮
    正常，在現代法治社會中，不知謹言慎行，因其不滿告訴人
    於網路遊戲上之言行，即恣意以己暱稱公然侮辱告訴人，
　　且雙方雖經原審調解成立，但被告卻未履行分毫，惟念及被
    告犯後尚知坦承犯行，及其犯罪目的、手段、情節平日生活
    、經濟狀況、智識程度、素行等一切情狀，判處被告罰金6,
    000元，並諭知易服勞役之折算標準為以1,000 元折算1 日
    ，顯已注意適用刑法第57條之規定，就量刑刑度詳為審酌並
    敘明理由，既未逾越法定刑度，復未濫用自由裁量之權限，
    所為量刑核無不當或違法，自難認有何違反罪刑相當原則之
    情狀，揆諸前揭最高法院裁判意旨，本院自應予以尊重，至
    檢察官上訴意旨所稱被告未依履行調解條件乙節，亦經原審
    予以納入量刑依據，檢察官以此指摘原審量刑過輕核屬無據
    ，從而，檢察官以量刑過輕為由提起上訴，為無理由，應予
    駁回。
四、被告經合法傳喚，無正當理由未於審判期日到庭，爰依刑事
    訴訟法第371 條規定，不待其陳述，由檢察官一造辯論而逕
    行判決，併此敘明。
據上論斷，應依刑事訴訟法第455 條之1第1 項、第3項、第368
條、第371條、第373條判決如主文。
本案經檢察官曾柏涵提起公訴、檢察官董諭上訴、檢察官劉建良
到庭執行職務。　　
中　　華　　民　　國　　111 　年　　8 　　月　　17　　日
           刑事第十二庭    審判長法　官　張宏任
　　　　　　　　　               法  官  林姿秀
　　　　　　　　　               法  官  陳華媚
以上正本證明與原本無異。
不得上訴。
   　　　　　　　　　　　　　　　書記官　羅鎰祥
中　　華　　民　　國　　111 　年　　8 　　月　　18　　日
附件：本院111年度審原簡字第23號刑事簡易判決及臺灣桃園地 
       方檢察署檢察官110年度偵字第35319號起訴書。   
臺灣桃園地方法院刑事簡易判決
111年度審原簡字第23號
公  訴  人  臺灣桃園地方檢察署檢察官
被      告  王清楓      男　29歲（民國00年0月0日生）
　　　　　　　　　　　  住○○市○○區○○路000巷00弄00
　　　　　　　　　　　　○0號
　　　　　　　　　　　　國民身分證統一編號：Z000000000號
指定辯護人  本院公設辯護人彭詩雯
上列被告因侮辱罪案件，經檢察官提起公訴（110年度偵字第353
19號），被告自白犯罪，本院認宜以簡易判決處刑，爰不經通常
審判程序，逕以簡易判決處刑如下：
    主      文
王清楓犯公然侮辱罪，處罰金新臺幣陸仟元，如易服勞役，以新
臺幣壹仟元折算壹日。
    事實及理由
一、本件除如下補充及更正之部分外，餘犯罪事實及證據均同於
    附件起訴書之記載，茲予引用：
（一）起訴書「犯罪事實」欄一、第6行原載「你是不是頭殼很
      大」，應更正為「你是不是頭殼洞很大」。
（二）證據部分應補充被告王清楓於本院準備程序中之自白。
二、論罪科刑：
（一）核被告所為，係犯刑法第309條第1項之公然侮辱罪。又被
      告以前揭字眼侮辱告訴人，係於密切接近之時間及同地實
      行，各行為之獨立性極為薄弱，依一般社會健全觀念，在
      時間差距上難以強行分開，應視為數個舉措之接續施行，
      且係出於同一公然侮辱告訴人之目的，顯係基於單一犯意
      ，侵害同一法益，應合為包括之一行為而侵害單一法益予
      以評價，屬接續犯。
（二）爰審酌被告智識思慮俱屬正常，應知在現代法治社會中，
      對於任何糾紛解決或心中不快，當本諸理性、和平之手段
      與態度處理，竟不知謹言慎行、尊重他人，僅因其不滿告
      訴人於網路遊戲上之言行，即恣意以己之暱稱公然侮辱告
      訴人，所為甚屬不該，其次，雙方雖經本院調解成立，有
      本院調解筆錄為憑，但被告卻未履行分毫，有本院辦理刑
      事案件電話查詢紀錄表所載可佐，實不宜輕縱，惟念及被
      告犯後尚知坦承犯行，態度非劣，兼衡酌其犯罪之目的、
      手段與情節非重、行為時未受特別刺激及其平日生活與經
      濟狀況、智識程度、品性素行等一切情狀，量處如主文所
      示之刑，併諭知易服勞役之折算標準。至辯護人雖為被告
      請求緩刑之宣告，然審酌被告並未依調解內容履行，實難
      認其已盡其最大之努力填補告訴人所受之損害，而本院已
      參酌被告犯罪情節及犯後態度，量處前揭適當之刑度，認
      無暫不執行為適當之情形，故不予緩刑之宣告，附此敘明
      。
據上論斷，應依刑事訴訟法第449 條第2 項、第3 項、第454 條
第2 項，逕以簡易判決處刑如主文。
中    華    民    國   111    年     3    月     3    日
                        刑事審查庭  法  官  李佳穎
以上正本證明與原本無異。
如不服本判決，應於判決送達後20日內向本院提出上訴狀（應附
繕本）。
                                    書記官  蔡萱穎
中    華    民    國   111    年     3    月     3    日
附錄論罪科刑法條
中華民國刑法第309 條
公然侮辱人者，處拘役或9 千元以下罰金。
以強暴犯前項之罪者，處1 年以下有期徒刑、拘役或1 萬5 千元
以下罰金。
附件：
臺灣桃園地方檢察署檢察官起訴書
                                    110年度偵字第35319號
　　被　　　告　王清楓　男　29歲（民國00年0月0日生）
　　　　　　　　　　　　住○○市○○區○○路000巷00弄00○0號
　　　　　　　　　　　　國民身分證統一編號：Z000000000號
上列被告因妨害名譽案件，業經偵查終結，認應該提起公訴，茲
將犯罪事實及證據並所犯，法條分敘如下：
　　　　　犯罪事實
一、王清楓因對陳冠廷於星城ONLINE網路遊戲聊天室內之言論不
    滿，明知該聊天室內【全頻】之發言，可供不特定多數人閱
    覽，竟仍基於公然侮辱之犯意，於民國109年11月25日下午5
    時52分許起至110年1月13日下午5時23分許止，以暱稱「南
    南啵萬萬」之帳號，在【全頻】留言對陳冠廷辱稱「陳冠廷
    你應該屬於殘疾署」、「陳冠廷你是不是頭殼很大？一人多
    飾」、「頭殼有洞沒有怪你 怪你的原因是你明知道自己頭
    殼有洞 還不去看醫生」等語，足以貶損陳冠廷之名譽及人
    格。 
二、案經陳冠廷訴由宜蘭縣政府警察局礁溪分局報告偵辦。
　　　　　證據並所犯法條
一、上揭犯罪事實，業據被告王清楓於警詢及本署偵查中坦承不
    諱，核與告訴人陳冠廷之指訴情節相符，並有星城ONLINE網
    路遊戲聊天室截圖8張、網銀國際股份有限公司110年4月22
    日網字第11004097號函、會員申請資料、IP歷程會員資料一
    覽表、通聯調閱查詢單在卷可憑，被告犯嫌堪以認定。
二、核被告王清楓所為，係犯刑法第309條第1項之公然侮辱罪嫌
    。
三、依刑事訴訟法第251條第1項提起公訴。
　　此　　致
臺灣桃園地方法院
中　　華　　民　　國　  110　 年　　11　　月　　15　　日
                              檢  察  官  曾柏涵
本件證明與原本無異
中　　華　　民　　國  　110　 年　  12    月     7  　日
　　　　　　　　　　　　　    書　記　官  李美靜
所犯法條：中華民國刑法第309條
中華民國刑法第309條
公然侮辱人者，處拘役或 9 千元以下罰金。
以強暴犯前項之罪者，處 1 年以下有期徒刑、拘役或 1 萬 5
千元以下罰金。